【裁判字號】    92,訴,700
【裁判日期】    921128
【裁判案由】    違反毒品危害防制條例
【裁判全文】
臺灣屏東地方法院刑事判決                          九十二年度訴字第七號
    公  訴  人  臺灣屏東地方法院檢察署檢察官
    被      告  甲○○
右列被告因毒品危害防制條例案件，經檢察官提起公訴（九十二年度毒偵字第一六二
二號），本院裁定依簡式審判程序審理，判決如左：
      主  文
甲○○連續施用第一級毒品，累犯，處有期徒刑壹年。扣案之海洛因壹包（驗後包裝
重零點貳公克、淨重零點零捌公克）沒收銷毀之。又施用第二級毒品，累犯，處有期
徒刑捌月。應執行有期徒刑壹年陸月。扣案之海洛因壹包（驗後包裝重零點貳公克、
淨重零點零捌公克）沒收銷毀之。
      事  實
一、甲○○曾因違反毒品危害防制條例案件，經法院判處有期徒刑六月確定，於民國
    九十二年六月二十日易科罰金執行完畢。又前因施用毒品案件，經法院裁定送觀
    察、勒戒，認有繼續施用毒品傾向，復經法院裁定令入戒治處所施以強制戒治，
    嗣戒治成績經評定為合格，而經法院裁定停止戒治交付保護管束，期滿後，經台
    灣屏東地方法院檢察署檢察官經台灣屏東地方法院檢察署檢察官於民國八十九年
    十二月五日以八十九年度戒毒偵字第四七九號為不起訴處分確定。復因施用毒品
    案件（業經台灣高等法院高雄分院於九十一年一月二十五日判處有期徒刑六月確
    定），經法院裁定送觀察、勒戒，認有繼續施用毒品傾向，復經法院以民國九十
    年度毒聲字第一七一二號裁定令入戒治處所施以強制戒治一年，嗣戒治成績經評
    定為合格，而經法院裁定停止戒治交付保護管束，並於九十二年三月十三日期滿
    。猶不知悔改，復基於施用第一級毒品海洛因之概括犯意，連續自九十二年六月
    間某日起至九十二年十月四日，在屏東縣東港鎮○○里○○路二七八號住處之工
    寮內，施用海洛因多次，並基於施用第二級毒品安非他命之犯意，於九十二年十
    月三日，在上址工寮內，施用安非他命一次，嗣於九十二年十月四日十九時四十
    分許，為警在其上址住處房間地板上之藍色短褲口袋內，查獲海洛因一包（驗後
    包裝重０‧二公克、淨重０‧０八公克）而扣案，並對其採尿送驗而查獲。
二、案經屏東縣警察局里港分局報請台灣屏東地方法院檢察署檢察官偵查後起訴。
      理  由
一、右揭事實業據被告甲○○坦承不諱，且被告於九十二年十月四日十九時四十分許
    經警查獲後，採其尿液送交檢驗結果，確呈安非他命類陽性及鴉片類陽性反應，
    此有長榮大學確認報告一紙附卷可稽（偵查卷第十七頁），另扣案之海洛因一包
    （驗後包裝重０‧二公克、淨重０‧０八公克），經檢驗結果確呈第一級毒品海
    洛因反應，亦有法務部調查局鑑定通知書（本院卷第二十之一頁）一紙在卷可稽
    ，此為檢驗機關本於專業知識及科學儀器方法所得之結論，自可憑信，此外復有
    照片三張在卷可佐，是被告有施用第一、二級毒品之事實，應可確信。又被告前
    因施用毒品案件，經法院裁定送觀察、勒戒，認有繼續施用毒品傾向，復經法院
    裁定令入戒治處所施以強制戒治，嗣戒治成績經評定為合格，而經法院裁定停止
    戒治交付保護管束，期滿後，經台灣屏東地方法院檢察署檢察官經台灣屏東地方
    法院檢察署檢察官於八十九年十二月五日以八十九年度戒毒偵字第四七九號為不
    起訴處分確定。復因施用毒品案件（業經台灣高等法院高雄分院於九十一年一月
    二十五日判處有期徒刑六月確定），經法院裁定送觀察、勒戒，認有繼續施用毒
    品傾向，復經法院以民國九十年度毒聲字第一七一二號裁定令入戒治處所施以強
    制戒治一年，嗣戒治成績經評定為合格，而經法院裁定停止戒治交付保護管束，
    並於九十二年三月十三日期滿之事實，有不起訴處分書、判決書、臺灣屏東地方
    法院檢察署刑案資料查註紀錄表、臺灣高等法院被告全國前案紀錄表在卷足憑，
    本件事證已明，被告因施用毒品經執行觀察、勒戒及強制戒治後，三犯本件犯行
    堪以認定。
二、核被告所為，其施用第一級毒品之行為，係犯毒品危害防制條例第十條第一項之
    施用第一級毒品罪；其施用第二級毒品之行為，係犯同條第二項之施用第二級毒
    品罪。被告多次施用海洛因，係時間密接，犯罪構成要件相同，顯係基於概括犯
    意為之，應依連續犯規定論處一罪，並加重其刑。其所犯施用第一級毒品罪及施
    用第二級毒品罪間，犯意各別，構成要件互殊，應予分論併罰。被告持有第一級
    毒品海洛因、第二級毒品安非他命，並進而施用之，其持有之低度行為為施用之
    高度行為吸收，爰不另論罪。又被告曾因違反毒品危害防制條例案件，經法院判
    處有期徒刑六月確定，於九十二年六月二十日易科罰金執行完畢，有臺灣高等法
    院被告全國全案紀錄表、臺灣屏東地方法院檢察署刑案資料查註紀錄表在卷可考
    ，其於執行完畢後五年內，再犯本件有期徒刑以上之刑之罪，為累犯，應依刑法
    第四十七條規定加重其刑，並遞加重之。爰審酌被告前因施用毒品犯行，甫經觀
    察、勒戒及強制戒治後，仍故態復萌，再予施用毒品不輟，無視於毒品對於自身
    健康之戕害及國家對於杜絕毒品犯罪之禁令，惡性非輕，並審酌被告施用毒品之
    次數、犯後坦承犯行，態度尚佳等一切情狀，分別量處如主文所示之刑，並定其
    應執行之刑。又扣案之第一級毒品海洛因一包（淨重０‧０八公克，包裝重０‧
    二公克），依毒品危害防制條例第十八條第一項之規定併予宣告沒收銷燬之。
據上論斷，應依刑事訴訟法第二百九十九條第一項前段、第二百七十三條之一第一項
，毒品危害防制條例第十條第一項、第二項、第十八條第一項，刑法第十一條，第四
十七條、第五十一條第五款、第五十六條，判決如主文。
本案經檢察官何克昌到庭執行職務。
中      華      民      國      九十二    年    十一    月    二十八    日
                                      臺灣屏東地方法院刑事第三庭
                                          法  官   柯雅惠
右正本證明與原本無異。
如不服本判決應於收受本判決送達後十日內向本院提出上訴書狀，其未敘述上訴理由
者，並得於提起上訴後十日內向本院補提理由書狀（均須按他造當事人之人數附繕本
 ）「切勿逕送上級法院」
                                          書記官   葉祝君
中      華      民      國      九十二    年    十一    月    二十八    日
附錄
毒品危害防制條例第十條
施用第一級毒品者，處六月以上五年以下有期徒刑。
施用第二級毒品者，處三年以下有期徒刑。


司法院資訊處製作；財團法人民間司法改革基金會備份。
